# 工会经费

提问人：tang369qin 时间：2017-12-22 08:53:26
我们公司是本月工资下个月发放。 12 月月初我申报个税用的 10 月份工资表，因为 12 月个税申报的应该是 11 月是实际发放的工资， 11月发放的其实应该是 10 月份的工资。但是工会经费呢，工会经费应该用哪个月工资表，我用的 11 月工资表，不知道对不对，跪求指导！先谢谢！

回答人：chenyiwei
工会经费和职工教育经费应在对应工资的归属月份计提并确认为负债。如 10 月份的工会经费应依据 10 月份的工资表，在 10 月末计提并确认为应付职工薪酬。